【裁判字號】    89,易,311
【裁判日期】    890531
【裁判案由】    竊盜
【裁判全文】
臺灣士林地方法院刑事判決                          八十九年度易字第三一一號
    公  訴  人  臺灣士林地方法院檢察署檢察官
    被      告  乙○○
右列被告因竊盜案件，經檢察官提起公訴（八十九年度偵字第一二九八號)，本院判
決如左：
    主  文
乙○○竊盜未遂，累犯，處有期徒刑捌月。
    事  實
一、乙○○曾於民國八十一年間因竊盜案，經本院判處有期徒刑八月，緩刑二年確定
    ，嗣經撤銷緩刑，並於八十四年五月十日執行完畢。又於八十二年間因竊盜案，
    經本院判處有期徒刑六月確定，並於八十二年十一月十八日執行完畢。又於八十
    六年間因竊盜案，經本院判處有期徒刑十月確定，又於同年因竊盜案，經本院判
    處有期徒刑一年確定，二案接續執行，於八十八年七月二十三日假釋出獄，於八
    十八年七月二十八日縮刑期滿。又於八十八年間因竊盜案，經本院判處有期徒刑
    五月確定。猶不知悔改，於八十九年一月十四日下午四時三十分許，在台北市○
    ○區○○路八十四號附近，見路邊停放之甲○○所有車牌ＥＲ－二七三０號小客
    車內置有登山用之藍色背包，竟意圖為自己不法之所有，隨手撿拾石塊擊破駕駛
    座旁之車窗玻璃（毀損部分未據告訴），搜找車內之財物，適甲○○與友人前來
    開車，乙○○見有人走近欲離開現場時，為甲○○撞見而報警查獲。
二、案經臺北市政府警察局北投分局移送臺灣士林地方法院檢察署檢察官偵查起訴。
    理  由
一、右開事實，業據被告於警訊時及偵查中坦承不諱，核與被害人甲○○指訴失竊情
    節相符。被告於本院審理時辯稱：伊沒有要偷云云，純係諉卸之詞，不足採信。
    被告罪證明確，犯行堪以認定。
二、核被告所為，係犯刑法第三百二十條第三項、第一項之竊盜未遂罪。又被告上開
    犯行尚屬未遂，爰依既遂犯之規定，減輕其刑。又被告曾於八十一年間因竊盜案
    ，經本院判處有期徒刑八月，緩刑二年確定，嗣經撤銷緩刑，並於八十四年五月
    十日執行完畢。又於八十六年間因竊盜案，經本院判處有期徒刑十月確定，又於
    同年因竊盜案，經本院判處有期徒刑一年確定，二案接續執行，於八十八年七月
    二十三日假釋出獄，於八十八年七月二十八日縮刑期滿，有台灣高等法院被告全
    國前案紀錄表在卷可憑。其於五年以內再犯本件有期徒刑以上之罪，為累犯，依
    法應加重其刑。被告上述加重減輕情形，應予先加後減。爰審酌被告有多次竊盜
    前科、犯罪動機、目的、手段、所生之危害及犯罪後之態度等一切情狀，量處如
    主文所示之刑。
據上論結，應依刑事訴訟法第二百九十九條第一項前段，刑法第三百二十條第三項、
第一項、第二十六條前段、第四十七條，罰金罰鍰提高標準條例第一條前段，判決如
主文。
本案經檢察官李學到庭執行職務。
中      華      民      國      八十九      年      五    月  三十一    日
                                     臺灣士林地方法院刑事第二庭
                                         法  官  楊  智  勝
右正本證明與原本無異
如不服本判決應於送達後十日內向本院提出上訴狀
                                         書記官  曾  韻  蒔
中      華      民      國      八十九      年      六    月    一      日
附錄本案論罪科刑法條全文
刑法第三百二十條
第一項：意圖為自己或第三人不法之所有，而竊取他人之動產者，為竊盜罪，處五年
        以下有期徒刑、拘役或五百元以下罰金。
第三項：前二項之未遂犯罰之。


司法院資訊處製作；財團法人民間司法改革基金會備份。
